臺灣高雄地方法院刑事判決　　　　　　 99年度交易字第124號
公　訴　人　台灣高雄地方法院檢察署檢察官
被　　　告　林立棟
上列被告因過失傷害案件，經檢察官提起公訴（99年度偵字第14
544 號），本院判決如下：
    主  文
林立棟犯過失傷害罪，處有期徒刑貳月，如易科罰金，以新台幣
壹仟元折算壹日。
    事  實
一、林立棟於民國99年2 月9 日上午8 時20分許，騎乘車牌號碼
    J3G -520號重型機車，沿高雄縣美濃鎮○○路由東往西方向
    行駛，途經同路101 號前時，本應注意車輛行駛時之車前狀
    況，隨時採取必要之安全措施，且行車速度，應依速限標誌
    之規定，而依當時情形，並無不能注意之情事，竟疏未注意
    上開規定，貿然以超越速限50公里之時速90至100 公里高速
    行駛，適有朱劉福妹騎乘車牌號碼SC7-709 號輕型機車沿同
    路同向行駛至該處，亦未注意轉彎車應暫停讓直行車先行，
    而貿然左轉，致雙方車輛發生碰撞，朱劉福妹因而人車倒地
    ，受有腹部鈍挫傷併脾臟損傷、左第11、12肋骨骨折、頭部
    外傷併蜘蛛膜下腔出血、左橈骨粉碎性骨折及左脛骨粉碎性
    骨折等傷害。林立棟事發後留於現場，並於警方人員前往處
    理時，當場表明為肇事之人而自首。
二、案經朱劉福妹訴由台灣高雄地方法院檢察署檢察官偵查起訴
    。
    理  由
一、訊之被告林立棟對於在上開時地駕駛機車與告訴人朱劉福妹
    之機車發生車禍一事固不諱言，惟矢口否認有何過失傷害之
    犯行，辯稱：當時係告訴人之機車突然左轉撞及其機車排氣
    管，伊見狀已無法閃避，故對於車禍之發生並無過失云云。
    惟查，本件業經被告於偵查中供述稱：車禍當時時速90至1
    00公里之間，沒注意車前狀況，沒看見告訴人等語明確（見
    偵卷第14頁），於審理中亦供稱：沒看到告訴人，車速90至
    10 0公里等語明確（見審卷第38頁）而上開路段之事車速度
    限制係時速50公里，此經警方所制之道路交通事故現場圖記
    載明確（見偵卷第20頁），被告於車禍當時顯有超速行駛，
    且未注意其車前狀況之情形；按行車速度，依速限標誌或標
    線之規定，無速限標誌或標線者，行車時速不得超過五十公
    里；又汽車（含機車）行駛時，駕駛人應注意車前狀況及兩
    車併行之間隔，並隨時採取必要之安全措施；此道路交通安
    全規則第93條第1 項、第94條第3 項分別定有明文；被告駕
    車行駛於道路，本應遵守上開交通安全規則，且依卷附道路
    交通事故調查報告表(一)所載，本件車禍事故發生當時天氣晴
    、日間自然光線、柏油路面乾燥無缺陷、無障礙物、視距良
    好，並無不能注意之情事，被告竟疏未注意致發生本件車禍
    ，其行為自有過失；且本件經台灣省高屏澎區車輛行車事故
    鑑定委員會鑑定結果，亦認被告駕駛機車嚴重超速未注意車
    前狀況，並採取必要之安全措施為肇事之主因，此有高屏澎
    區991027號鑑定見書在卷可參（見審卷第29頁）。又告訴人
    因本件車禍受有上開之傷害，亦有診斷證明書1 紙在卷足憑
    ，其受傷自與被告上開過失行為間具有相當之因果關係。從
    而，罪證明確，被告犯行堪以認定。
二、核被告所為，係犯刑法第284 條第1 項前段之過失傷害罪。
    被告於肇事後在據報前往現場處理之員警為確認肇事者之身
    分前，主動向員警供承肇事犯罪，有高雄縣政府警察局道路
    交通事故肇事人自首情形紀錄表1 份在卷可按，是被告乃對
    於未經發覺之犯罪自首而接受裁判，依刑法第62條前段之規
    定予以減輕其刑。審酌被告過失程度非輕、且造成告訴人身
    體之受傷情形嚴重，惟告訴人對於本件車禍發生亦有過失惟
    過失較輕（上開鑑定意見書亦認告訴人左轉未讓直行車先行
    為肇事次因），被告迄今僅支付告訴人新台幣3 萬元之賠償
    ，及犯後未能坦認犯行態度尚難謂佳及其他等一切情狀，量
    處如主文所示之刑，並諭知易科罰金之折算標準。
據上論斷，應依刑事訴訟法第299 條第1 項前段，刑法第284 條
、第62條前段、第41條第1 項前段，刑法施行法第1 條之1 ，判
決如主文。
中    華    民    國    100     年    2    月    25   日
                   交通法庭     法  官  林俊寬
以上正本證明與原本無異。
如不服本判決應於收受送達後10日內向本院提出上訴書狀，並應
敘述具體理由；如未敘述上訴理由者，應於上訴期間屆滿後20日
內向本院補提理由書（均須按他造當事人之人數附繕本）「切勿
逕送上級法院」。
中    華    民    國    100     年    2     月    25  日
                                書記官  林香如
附錄法條：
中華民國刑法第284條
（過失傷害罪）
因過失傷害人者，處 6 月以下有期徒刑、拘役或 5 百元以下罰
金，致重傷者，處 1 年以下有期徒刑、拘役或 5 百元以下罰金
。
從事業務之人，因業務上之過失傷害人者，處 1 年以下有期徒
刑、拘役或 1 千元以下罰金，致重傷者，處 3 年以下有期徒刑
、拘役或 2 千元以下罰金。